---
title: "Operadores_R"
author: "Danna Silva E Santo"
date: "2023-06-08"
output: html_document
---
# Eles podem ser usados para realizar operações em variáveis e valores:
#
# • Operadores Aritiméticos
# • Operadores de Atribuição
# • Operadores de Comparação
# • Operadores Lógicos
# • Operadores diversos
#
# OPERADORES ARITIMÉTICOS:
# +   - SOMA
# -   - SUBTRAI
# *   - MULTIPLICA
# /   - DIVIDE
# ^   - EXPONENCIAÇÃO
# %%  - RESTO DA DIVISÃO
# %/% - DIVISÃO INTEIRA
```{r}
5 + 5
5 - 5
5 * 5
5 / 5
5 ^ 5
5 %% 5
5 %/% 5
```

# OPERADORES DE ATRIBUIÇÃO:
# <-  
# <<- 
```{r}
gatinho <- 8
gatinhozinho <<- 18

28 -> gatinhozao
48 ->> gatinhoinho

gatinho
gatinhozinho
gatinhozao
gatinhoinho

```

# OPERADORES DE COMPARAÇÃO 
# Tem apenas o intuito de comparar os valores:
# == IGUAL 
# != DIFERENTE
# > MAIOR
# < MENOR
# <= MENOR OU IGUAL
# >= MAIOR OU IGUAL
```{r}
8 == 5
5 != 8
8 > 5
8 < 5
6 <= 5
6 >= 5
```

# OPERADORES LÓGICOS
# Serve para combinar as instruções condicionais:
# &  - AND ~ Retorna valor verdadeiro se ambas condições forem verdadeiras
# && - AND 
# |  - OR  ~ Retorna valor se uma das condições forem verdadeiras 
# || - OR
# !  - NOT ~ Retorna valor se a condição for invertida (TRUE vira FALSE e vice versa)
```{r}
(40 > 10) & (25 < 5)

(18 - 24) | (2 + 2)
```

# OPERADORES DIVERSOS
# Eles são usados para manipular dados:
# :     - Cria uma série de números SEQUÊNCIAIS, ex 1:8
# %int% - Descobre se o valor pertence a um VETOR 
# %*%   - Multiplicação de MATRIZES
